行　政　法　院　判　決　　　　　　　　　　　　　　八十七年度判字第九八七號
　　原　　　告　京鋼企業有限公司
　　代　表　人　甲○○　　　　.
　　訴訟代理人　乙○○　　　　.
　　被　　　告　財政部臺灣省中區國稅局
右當事人間因營利事業所得稅事件，原告不服行政院中華民國八十六年七月二十二日
台八十六訴字第二九三六四號再訴願決定，提起行政訴訟。本院判決如左︰
　　主  文
原告之訴駁回。
　　事  實
緣原告八十一年度營利事業所得稅結算申報，關於營業成本部分，不服被告之初審核
定，申經復查未獲變更，提起訴願、再訴願，均遭決定駁四遂提起行政訴訟，茲摘
兩造訴辯意旨如次：原告起訴意旨及補充理由異謂：一、茲計對行政院決定再訴願駁
回之理由，逐一說明如下：（一）財政部訴願決定，以原告雖主張重新歸類區分為四
十八種料號，惟經查核其原如銷貨時開立之統一發票憑證，銷貨回名只記載十一種另
重編進、銷、存明細表中，品名料號Ｉ０１－２不銹鋼捲，產品未依品西規格歸類，
且與上期轉列之期初及本期進貨數量不符，其重新歸類之產品名，仍無法與其銷貨發
票所載品名逐一勾稽查核。說明：１、雖原告銷貨開立之統一發票，係僅依商品之材
質分別開立(即不銹鋼板＃４２０，不銹鋼捲 ＃４８０．．．等）而未再細分不銹鋼
板厚度規格，但被告已將商品重新按品名及規格分類，其分類方法於行政訴訟起訴狀
理由已明，且亦於再訴願時提供商品重新分類對照表供核。由於大部分銷售之商品
均係按客戶要求之規格訂購，其進、銷貨均有相關資料單據可供逐一查核勾稽。２、
品名Ｉ０１－２不銹鋼捲期初存貨為０，本財進貨部份係按客戶之要求向國內廠商訂
購，雖進貨憑證未註明品名規格但於備註欄中已註明出貨日期及廠商名稱，其進，銷
貨數可明質勾稽。３、品名Ｊ１０－２不銹鋼捲期初存貨為 ０，本期進、銷貨部份
說明如下：a.四月十五日向加治不銹鋼股份有限公司進不銹鋼捲數量二八、一八六．
八公斤，金額一、四六五、七一四元，隨即因加治公司之往來廠商急需此批貨且願以
較高價格購買，故經雙方協議原告願退還此批貨但必須賺取部份之數量差，故於四月
十五日開立不銹鋼捲數量二五、七一四．二八公斤，金額一、四六五、七一四元之銷
貨發票予加治公司。b.十月九日向加治公司進不銹鋼捲數量四八、七六一．九公斤，
金額二、四三八、○九五元，因規格訂購有誤，於十月十八日將商品退回予加治公司
，進貨退回理應開立進貨退品或折讓證明單予加法公司，但因會計小姐不諳稅法規定
未開立退回或折讓證明單，而開立發票予加治公司，但對本期損益並無影響。（二）
原告重編進、銷、存明細艮本財銷貨數量六○二、二一二公斤及期末存貨金額二、二
二八、八八九元與原申報時進、銷、存明細艮銷貨數量六○二、一九二公斤及期末存
貨二、二四二、一二八元數量金額皆不相符。說明：原告重編進、銷、存明細艮本期
貨數量六○二、二一二．九公斤與原申報進、銷、存明細艮銷貨數量六○二、一九二
．九公斤前異二十公斤，係因原申報進銷存明細艮銷貨數量填寫錯誤，經核對原存貨
帳冊及發票而予更正，並調整期末存貨數量及金額，且因商品重新歸類致影響存貨什
價，加權平均單價改變使期末存貨金額由二、二四二、一二八變更為二、二二八、八
八九元。已於再訴願書第三頁中說明。（三）原存貨帳中不銹鋼片＃４８０帳列期初
盤存數量九、六五○公斤，金額五二九、二七六元，本期購進十一筆數量一八九、一
一三．八公斤，金額一○、三五七、一五五元，減銷貨部份，期末結存為五、七六○
．七○公王，金額三一五、五一八元，與申報時所附之進、銷存明細艮除期初存貨，
無本期進貨及期末存貨。說明：不銹鋼片＃４８０原存貨帳本期進貨、本期銷貨及期
末期末結存與申報所附之進銷存明細艮不相同，係因原存貨帳係於被告查核時重新歸
類整理之明細帳，故與原申報數不同。而原告於訴願時重編之進銷存明細表，僅列期
初存貨，無本期進貨及期末存貨，係將期初存貨數量九、六五○公斤，金額五二九、
二七六元歸類料號Ｊ０３本期進貨部份數量一八九、一一三公斤，金額一○、三五七
、一五五元按其正確品名規格重新歸類料號(Ｂ０２、Ｂ０３、Ｂ０４、Ｂ０５．．
．）與其初存貨料號(ＪＯ３）分示，檢附存貨分類對照艮供核。故原告所提示之資
料亦可勾稽查核。（四）不銹鋼片＃３０４原帳列期初存貨三七九．四公斤，金額三
五、六六四元，而重編進銷存明細表中改品名為不銹鋼捲，該筆期初存貨於一月二十
八日全部銷售，惟查統一發票八月十七日尚有開立該品名銷售二、八八六公斤，金額
二四八、一九二元及六、○○二公斤，金額五○四、一六八元。說明：不銹鋼片＃３
０４期初存貨三七九．四公斤，金額三五、六六四元歸類料號Ｊ０４，本期進貨部份
財按其規格再分類，八月十七日開立該品名銷售二、八八六公斤，金額二四八、一九
六元及六、○○二公斤，金額五○四、一六八元係歸類料號Ｆ０１，已於發票上註明
其料號，並登載於存貨分類帳，故亦可明顯勾稽。（五）不銹鋼片＃３１６期初存貨
數量二九八公斤，金二八、三一○元及不銹鋼片＃１５０，本期進貨二筆，數量一、
五一一公斤，金額二三九、○一○元，暨不銹鋼片＃３００，本期進貨一筆，數量二
、○一五公斤，金額六九五、六○五元，惟遍查統一發票並無開立此品名之發票憑證
，卻皆列為本期銷貨。說明：不銹鋼片＃３１６期初存貨數量二九八公斤，金額二八
、三一○元，歸類料號Ｊ０５，此存貨已於七月二十日出售並開立統一發票及入存貨
分類帳。不銹鋼片＃１５０，本期進貨二筆，數量一、五一一公斤，金額二七九、○
一○元，暨不銹鋼片＃３００，本期進貨一筆數量二、○一五公斤，並額六九五、六
○五元，亦按其品名及規格重新歸類料號。本期銷貨部份亦於發票上註明其料號，並
登載於存貨分類帳。例如：原品名不銹鋼片＃３００，歸類新品名＃３０４不銹鋼板
１．５Ｍ×４×７料號Ｃ０３，四月二十四日購入二、○一五公斤，金額六九五、六
○五元，入存貨分類帳入之部相符，九月一日出售該商品開立發票品名不銹鋼板＃３
０４數量二、○一五公斤，金額七○五、二五○元，入存貨分類帳出之部相符，故其
進銷資料亦可明顯勾稽。（六）上期期末存貨不銹鋼片＃４３０，數量二○．五公斤
，金額六一五元，惟重編進銷存明細帳中卻變更品名為不銹鋼板＃４２０，而本期品
名不銹鋼卷＃４３０，料Ｄ０１至Ｄ０５計有五或，申報銷貨數量六六、五○八．三
公斤，金額二、八一四、五八四元，惟依統一發票品名＃４３０計有一二一、八一一
．七公斤，金額五、五○二、二八七元，數量與金額皆不相符。說明：１．上期期末
存貨不銹鋼片＃４３０，數量二○、五公斤，金額六一五元，重編之進銷存明細表誤
登為不銹鋼板＃４３０，係因本期銷貨開立發票之品名誤寫為＃４２０不銹鋼板所致
，現已重新修正，請詳進銷存明細表料號Ｋ０３之明細。２．本期品名不銹鋼捲＃４
３０料號Ｄ０１至Ｄ０５計有五種，申報銷貨數量及金額與依統一發票品名＃４３０
之合計數不同，主因九月十五日發票字軌號碼ＱＡ00000000品名＃４３０不
銹鋼捲數量四八、七六一．九公斤，金額二、四三八、○九五元，因分別歸類料號Ｉ
０１、Ｊ０１－２入存貨分類帳所致。（七）原告雖提示差異說明及相關帳講資料供
核，惟查其八十一年一月四日原銷售不銹鋼材質＃４２０開立統一發票ＮＡ0000
0000號，數量九、六五○公斤，金額四八二、五○○元，經該進貨商大才不銹鋼
股份有限公司函復時，所提示進貨明細表與本筆交易相同材質＃４２０另有同月份之
三日、四日及六日三筆交易進貨，其進貨品名不銹鋼卷規格皆為１．０Ｍ×１０００
ＭＭ×Ｃ，應列入重新補正後存貨帳品名Ｊ０２不銹鋼＃４２０明細中，惟原告竄改
該統一發票存根聯品名為不銹鋼捲＃４８０，致使存貨帳品名 Ｊ０２項目之進貨、
銷貨及存貨數量、金額與實際交易進出數量、金額不符。說明：原告於八十一年一月
四日開立之統一發票ＮＡ00000000號實際上係銷售不銹鋼捲＃４２０檢附進
口報單供核。惟因前期期末存貨誤寫為＃４８０（原告之存貨亦無此種規格）歸類料
號Ｊ０３，會計人員遂依上期品名開立銷貨發票，並歸類屬Ｊ０３之銷貨。重編後之
進銷存表僅此一筆交易，亦無期末存貨尚無氣響該年度之損益計算。（八）其八十一
年三月四日銷貨開立統一發票ＮＮ0000000號，品名不銹鋼捲＃４２０，金額
八一四、八二五元，原告重新分類為規格０．６Ｍ×１０００Ｍ數量四、九七七公斤
，金額三○三、二四九元，規格２．５Ｍ×１０００ＭＭ數量四、八七一公斤，金額
二五三、二九二元及規格３．０Ｍ×１０００ＭＭ數量四、九六七公斤，金額二五八
、二八四元，經進貨商大才不銹鋼股份有限公司函復所提示進貨規格為０．８Ｍ×１
０００ＭＭ×Ｃ數量一四、八一五公斤，金額八一四、八二五元，原告重新歸類之產
品品名與實際交易規格不符。說明：原告此批銷貨重新歸類之產品品名均係依實際進
貨憑證之品名予以細分，檢附其進口報單及銷貨發票供核，非夷才不銹鋼股份有限公
司所提示之規格，故原告重新歸類之產品回名與實際交易規格相符。（九）八十一年
九月一日銷售＃４２０不銹鋼板０．６Ｍ數量四、六七六公斤，金額二八九、九一二
元屬Ｂ０３之銷貨，統一發票係註記規格 ０．５Ｍ×１０００ＭＭ（料號Ｂ０３)，
之銷貨，統一發票係註記規格０．８Ｍ×１０００ＭＭ（料號Ｂ０４）之進銷貨，經
予以重新更正存貨分類帳分類帳調整期末存貨數量及金額，且因商品懂新歸類致影響
存貨計價，加權平均單價改變使全年度期末存貨金額由二、二二八、八八九元（訴願
願時所提示之進銷存資料之期末存貨）變更為二、二一八、○二五元，檢附進口報單
、銷貨發票及更正前後之存貨分類帳及進銷存明細表供核。（十）八十一年七月二十
日銷貨不銹鋼開立統一發票ＰＮ00000000號數量一九四．九公斤，金額一七
、七三六元，重新分類後列入存貨帳Ｊ０１ 不銹鋼捲中，其原進貨商昌隆五金工廠
函復所提供該筆交易貨回材質為「白鐵」規格＃４３０厚度０．３Ｍ。說明：原告之
存貨料號Ｊ０１不銹鋼捲，其規格係＃３０４，其銷售單價約九十元。另規格＃４３
０之銷售單價（料號Ｄ０１－０５，Ｇ０１、Ｋ０３）為三十五元至六十五元。昌隆
五金工廠所提供之規格＃４３０，其價格應介於三十五元至六十五元之間，但發票單
價係九十一元，故應係昌隆誤寫所致。另「白鐵」係不銹鋼之台語俗稱。（十一）又
存貨帳Ｊ０１品名不銹鋼捲中另一筆銷貨一月二十八日開立統一發票ＮＡ00000
000號品名註記不銹鋼捲＃３０４數量的一四．三公斤，金額八四、一一六元，其
重新歸類之品名規格混亂。說明：原告之存貨Ｊ０４不銹鋼捲，其規格係＃３０４（
同前項說明），與Ｊ０４不銹鋼捲＃３０４，實係屬相同存貨，係會計人員重編進銷
存表機將其分示以利被告查核，尚無重新歸類品名規格混亂之情形。二、對被告答辯
理由提出補充理由如下：(一)、被告答辯狀理由一部分：原告於行政訴訟起訴狀（一）
３、a 係明因加治公司之徻來廠商急需此批貨且願以較高價格購買，故經與加治公
司協議原告原退還此批貨但必須賺取部份之數量差，亦即二、四七二．五二公斤，原
告並未退回予加治公司，故無被告所稱，並末開立進貨退回或折讓證明單之情形。函
加治不銹鋼股份有限公司，營業地址為台南縣佳里鎮海澄里番子療之３號，乙節，
原告八十一年度銷售對象北至縣市南至台南縣市，有原告開立之統一發票可供參考，
並非被告所稱空言主張均有相關單據可供查核之情形。(二)、被告答辯理由二部分：原
告行政訴訟起訴狀二、已及，原告營業項目為不銹鋼片之買賣，不銹鋼片又名不銹
鋼捲、不銹鋼環、不銹鋼板或鐵板，其均屬同種類商品，依不銹鋼片包裝運送罣式不
同而有不同名稱，如商品規格較薄可予捲曲運送者，則謂不銹鋼卷（環），商品經裁
剪予平放裝運者，則謂不銹鋼片（板）或鐵板，此乃因行業習性給予慣常之稱謂，另
原告已將商品重新按照其品名及規格（厚薄、大小、尺寸等）分類，其分類方法為：
（一）期初存貨按其原品名分類並編料號。（二）本期進貨部份按不進貨憑證之品名
及規格細分並重編料號，與期初存貨分示以利查核。（三）本期銷貨部份經重新查明
後於發票上註明其品名、規格數量及料號備供核對。（四）編製本期進貨商品重分類
對照表。茲舉例料號Ｃ０２及Ｃ０４之商品進銷情形說明之，因原告成本之帳簿流程
為原始憑證→傳票→存貨分類帳→進銷捷明細表，故核對方式為(一)四月十三日（傳
票號碼＃0000000）購入＃３０４不銹鋼板1.5MM×4×10（歸類料號Ｃ０２）
數量六、一○二公斤，金額七六四、四八五元及＃３０４不銹鋼板１．５ＭＭ×４×
４，０００ＭＭMM（歸類料號　Ｃ０４）數量六、二六四公斤，金額七八四、七八二
元核與進口報單及存分類帳相符；（二）上述商品於六月二十四日（傳票號碼＃00
00000）出售＃３０４不銹鋼片１．５ＭＭ×４×１０（歸類料號Ｃ０２）數量
六、一○二公斤，金額七六二、七五○元及＃３０４不銹鋼片１．５ＭＭ×４×４０
００ＭＭ（歸類料號Ｃ０４）數量六、二六四公斤，金額七八三、○○○元，核與銷
貨發票及存貨分類帳相符；（三）存貨分類帳料號Ｃ０２全年度購入一○、一七○公
斤，金一、二二九、○五一元，出售一○、一七○公斤，金一、二七一、二五○元及
料號Ｃ０４全年度購入九、三六九公斤，金額一、一四二、四五六元，出售九、三九
六公斤，金額一、一七四、五○○元，均核與進銷存明細表相符。是以被告聲稱「原
告既未依商品進口報單實際進口不銹鋼捲及不銹鋼板等之規格材質歸類，卻依商品可
捲曲裝運為鋼捲，商品可平放裝運者為鋼板分類，致本期鋼板、鋼捲等之進、銷、存
數量及金額混淆不清．．．」顯有誤解，且其核算進銷商品數量及金額之方法亦是錯
誤。(三)、被告答辯理由三部分：原告重新歸類變更之說膽及相關更正資料均已提示故
亦可勾稽查核。(四)、被告答辯理由三(一)部分：原告於一月二十日（傳票號碼0000
0000）購入商品３４２０Ｊ２２Ｂ不銹鋼板０．６ＭＭ×１０００ＭＭ×ＣＯＩ
Ｌ（歸類料號Ｂ０３）數量四、九七七公斤，金額二八九、八一七元，＃４２０Ｊ２
＼２Ｂ不銹綱板２．５ＭＭ×４０００ＭＭ×ＣＯＩＬ（歸類料號Ｂ１０）數量四、
八一七公斤，金額二四二、四七○元及＃４２０Ｊ２／２Ｂ不銹鋼板３．０ＭＭ×１
０００ＭＭ．．４ＣＯＩＬ（歸類料號Ｂ１１）數量四、九六七公斤，金額二四七、
二四八元，與進口報單相符，並登入存貨分類帳，上述商品於三月四日（傳票號碼＃
0000000）出售，數量分別為四、九七七公斤、四、八一七公斤及四、九六七
公斤，金額分別為三○四、二四九元、二五三、二九二元及二五八、二八四元，亦分
別歸入料號Ｂ０３、Ｂ１０及Ｂ１１及登入存貨分類帳。原告於開立銷貨發票時雖未
將其規格細分，但重新歸類時已將其細分並於發票上註記品名、規格及料號，故其進
銷資料亦可勾稽查核。至於被告查大才不銹鋼股份有限公司帳載進貨之規格係○.八
Ｍ×一、○○○×Ｃ數量一四、八一五公斤，原告不知其依據為何，因原告三月四日
前並無購入○.八Ｍ×一、○○○×Ｃ之商品供銷售，此可由本期存貨分類帳查得。
(五)、被告答辯理由三(二)部分：原告雖大部份（非全部）之商品係按客戶要求之規格訂
購，但也有部份商品以司會視目前市場之需求先行購進後再出售，故會有期末存貨，
另發票字軌號碼ＰＮ00000000號及ＰＮ0000000號品名記載為＃四三
○不銹鋼卻歸關為料號Ｅ０５品名４２０＼２Ｂ不銹鋼，係因發票將＃四二○誤寫為
＃四三○重新歸類所致。(六)、被告答理由三(三)部分：係於九月一日時大才不銹鋼股份
有限公司需４２０Ｊ２不銹鋼卷３．５ＭＭ×一、○○○ＭＭ×ＣＯＩＬ（歸類料號
Ａ０１，發票誤註記０．６ＭＭ×一、○○○ＭＭ）數舉五、四九五公斤及４２０Ｊ
２＼２Ｂ不銹鋼板０．八ＭＭ×一、○○○×ＣＯＩＬ（歸類料號Ｂ０４）數量四、
六七六公斤之商品進口後才可供出售，大才公司惟恐市場價格波動，要求以同一匯率
計價，並要求於九月的日即開立同一張發票議定價格，即發票字軌號碼ＱＡ0000
0000，故產生料號ＢＯ４有先銷後進之情形，但並不影響存貨之計價。三、綜上
所述，原告大部份銷售之夜品均按客戶要求之規格訂購，重新整理之進、銷貨資料均
有相關單據可供逐一查核勾稽，並無被告所稱重編之進、銷、存明細表不實，重新歸
類之產品品名料號與實際開立統一發票銷售之品名規格亦不相符之情形，原告八十一
年度全年度營業收入淨額之四．九，縱使有少部份商品品名及規格之歸類與被告查
核之譇定有所不同，雙方應可以協談。但被告均未通知原告再補具相關佐證資料，亦
未將其再訴願答辯書副本寄予原告，以此部份似是而非之理由將全部逕決或礙於查帳
工作交件壓力未全然瞭解即予以逕決，實難令原告誠服，懇請鈞院將原處分、訴願決
定及再訴願決定撤銷等語。
原告起訴意旨略謂︰一、原告訴稱本期大部分銷售之商品均按客戶要求之規格訂購，
重新整理之進、銷貨資料均有相關單據可供查核勾稽乙節。查原告雖稱其帳證齊全，
並依限辦理結算申報，本期進貨商品計有三十多種規格，於登載存貨分類帳時，基於
管理需要，僅區分為十二類，已將商回依品名及規格重行區分，並編進貨、銷貨、存
貨明細表，重新歸類區分為四十八種料號，惟經查核其原始銷貨時開立之統一發票，
依所載銷貨品名予以歸類則只十一種另重編進、銷、存明細表中，例如品名料號Ｉ０
１鐵板及Ｊ０１－２不銹鋼捲，產品未依品名規格歸類，原告雖稱已於備註欄註明出
貨日期及廠商名稱，並稱品名Ｊ０１－２不銹鋼捲於四月十五日向加治不銹鋼股份有
限公司進貨數量二八、一八六．八公斤，金額一、四六五、七一四元，旋因該公司之
往來廠商急需，原告願退還此批貨，惟該批貨退回所開立發票數量僅為二五、七一四
．二八公斤，不足數量二、四七二．五二公斤且並未開立進貨退回或折讓證明單。查
原告所附經濟部公司執照及台中市政府營利事業登記證所載營業項目主要為各種不銹
鋼材料買賣，並不包括製造加工，且原告資產負債表及財產目錄亦未列有切割或裁剪
不銹鋼材料之設備，另亦未列報有關委外裁剪加工費用，故不論其為銷貨或退回應未
經裁剪即直接銷售或退回，而不致有數量上的差異。另於十月九日亦同向加治不銹鋼
股有限公司進貨不銹鋼捲數重四八、七六一．九公斤金額二、四三八、○九五元，原
告訴稱規格有誤，卻延至十月十八日始將商品退還，且未開立進貨退回或折讓證明單
予該公司。反稱會計人員不諳稅法，而開立統一發票予加治不銹鋼股份有限公司，查
該公司營業地址為台南縣佳里鎮海澄里番子寮之３號，路途遙遠原告並無運輸設備
Ａ亦無列報運費可稽，又未能登出其他佐證資料，空言主張均有相關單據可供查核，
且重編之進、銷、存明細表並無不實等情，委無足採。二、至原告訴稱銷貨時開立統
一發票，僅依商品之材質開立（即不銹板＃四二○．．．等），而商品不銹鋼捲，不
銹鋼板或鐵板均屬同懂類商品，依包裝運送方式不同而有不同名稱，其商品規格較薄
可予捲曲裝運者，為不銹鋼卷（環），商品平放裝運者，為不銹鋼片（板）或鐵板，
並非鋼板、鋼捲混淆不明乙節。查原告本期進口報單中之進貨商品，皆已載明商回類
別為不銹鋼捲或不銹鋼板等，其商品材質亦分類標示四二○、四三○及三○四等系品
級及各類不銹鋼厚薄、大小、尺寸等規格，而一般商業習慣亦按此分類報價，各系級
品價差別各不相同，經分類後進口不銹鋼商品等計有四十八種類號，三十八種單價，
尚非原告所稱「皆同種類商品，偣包裝運送方式不同而有不同名稱」。至原告所訴商
品規格較薄可予捲曲裝運者為不銹鋼卷，可平放裝運者為不銹鋼片乙舠，查原告本期
重分類編製之商品進、銷、存明細表中，經核算其本期銷售之各商品不銹鋼錈數量為
三五六、二四六．六八公斤，金額為一八、七七六、三七九元，而不銹鋼板之數量為
二四五、九六六．二二公斤並額為一五、五四七、○二六元皆與原告原銷售時開立統
一發票憑證上所列之商品品名材質、分類之各商品不銹鋼捲數量四五六、四九二．三
八公斤金額二四、○八○、九七九元及不銹鋼板數量一四五、七二○．五二公斤金額
一○、二四二、四二六元不相符而本期進、銷、存明細表中進貨部分，經核算各商品
不銹鋼捲進貨數量二九七、八七七、七公斤金額一五、五九一、○四五元而不銹鋼板
進貨數量二四七、一九六公斤，金額為一四、九五三、六七六元亦與原告本期國外進
口及國內進貨之商品，依各商品材質規格等分類之不銹鋼捲數量四八七、九一二．七
公斤金額二五、八二○、五二八元及不銹鋼板之數量五七、○六一公王金額四、七二
四、一九三元不符。顯見原告重新分類編製之商品進、銷、存明細表，未依實際進貨
之商品規格材質及銷貨時開立統一發票憑證之商品品名材質分別碉實歸類，致本期帳
載及商品進、銷、存明細表紊亂數量無法勾稽，原告既未依商品進口報單實際進口不
銹鋼捲及不銹鋼板等之規格材質確實歸類，卻依商品可捲業裝運為鋼捲，商品可平放
裝運者為鋼板分類，致本期鋼板、鋼捲與鐵與鐵板等之進、銷、存數量及金額混淆不
清，無法碉實勾稽查核本期營業成本，所訴委無足採。三、至原告對行政院再訴願決
定駁回理由之說明部分，查原告重編之商品進、銷、存明細表不實，重新歸類之各商
品品名斛號不符，已如前述，此外因歸類錯誤，致本期期末存貨，除原申報與訴願時
主張之數量不符外，又因竄改統一發票憑證品名材質等及歸類不實，期末存貨數量與
再訴願時主張之數量亦不合，另原告於行政訴訟說明第(九)中：又重新歸類變更存貨計
量，亦與再訴願時所主張期末存貨數不符，餘名項舉例說明如下：(一)原告對(八)八十一
年三月四日銷貨開立統一發票ＮＮ00000000號原列品名＃四二○不銹鋼捲數
量一四、八一五公斤，單價五五元金額八一四、八二五元，重分類時以鉛筆註記為三
項規格，即規格○．六Ｍ×一、○○○ＭＭ數量四、九七七公斤，單價改為六○．九
三元金額三○三、二四九元，歸入存貨帳品名Ｂ０３卻變更品名為不銹鋼板單價亦較
原開立發票單價五十五元多五．九三元，規格二．五Ｍ×一、○○○ＭＭ數量四、八
七一公斤單價五二元金額二五三、二九二元，歸入存貨帳品名Ｂ１０卻變更品名為不
銹鋼板，單價較原開立發票之單價五五元少三元。及規格三．○Ｍ×一、○○○ＭＭ
敗量四、九六七公斤單價五二元金額二五八、二八四元，歸入存貨帳品名Ｂ１１品名
亦變更為不銹鋼板，單價亦較原統一發票上之單價低三元為五二元。惟查統一發票使
用辦法第的條規定，營業人開立統一發票應分別依規定格式據實載明交易日期、品名
、數量、單價、金額．．．。經查原告原開立之統一發票憑證上並無依此規定將銷售
商品分別載明於各欄上，且經被告於八十六年三月二十六日中區國稅法字第八六○○
一六○八四號，函查該進貨商大才不銹鋼股份有限公司據函覆並無對該筆銷貨係三項
商品進料之說明，且查該公司帳載進貨之規格亦係○．八Ｍ×一、○○○ＸＣ數量一
四、八一五元足證原告未就其商品確實分類。(二)原告八十一年七月一日銷貨開立統一
發票ＰＮ00000000號品名＃四三○不銹鋼捲數量九、九一一．九公斤金額四
一一、三四三元，惟存貨帳列品名Ｅ０５類號＃四二○不銹鋼五．○×一○數量九、
九一一．九公斤。查原告訴稱銷售之商品均安客戶要求之規格誦購，惟本項品名Ｅ０
５之進貨係八十一年五月十九日數量一四、一七三公斤，原告以不同品名類號卻歸類
本項嚴品之銷貨，且扣除另一筆銷貨八十一年七月三十日發票ＰＮ00000000
號品名＃四三○不銹鋼數量二、七三三．六公斤後，期末存貨尚結存一、五二七．五
公斤，不僅未按客戶之規格訂購，亦未按客戶之規格銷售，是原告實際商品之期末存
貨數量究為多少，亦無法依帳證資料查核。(三)原告八十一年九月一日銷貨開立統一發
票ＱＡ00000000號品名不銹鋼板數量一○、一七一公斤金額六三○、六○二
元重分類時於原統一發票上註記之規格類號二項，其一為○．五Ｍ×一、○○○ＭＭ
數量四、六七六公斤金額二八九、九一二元，歸入存貨帳品名Ｂ０３釋號四二○Ｊ２
＼２Ｂ不銹鋼板○．六Ｍ中，原告經重查改歸○．八Ｍ×一、○○○ＭＭ料號Ｂ０４
之進、銷貨，惟該筆改歸○．八Ｍ×一、○○○料號係於半一年九月二十二日始進口
，其進口報單上載明為不銹鋼捲，數量九、七九四元而原統一發票開立之銷售加期為
八十一年九月一日品名載為不銹鋼板，故並非予收貨款，且其銷售之數量亦客戶指定
進口之數量。另一項歸類為○．六Ｍ×一、○○○查該類號之進貨一筆日期為二月二
十五日數量七、○六一公斤單價四一．五七元金額二九三、五四二元，其存貨帳「出
之部」之銷貨數量五、四九五公斤，卻為類號○．六Ｍ×一○○之銷貨數量，查其鉾
邱單價六二元為進貨單價四一．五七元之一．四九倍，顯然歸類錯誤，致其進、銷存
無法勾稽查核。四、答并原告之補充理由(一)：原告補充理由　訴稱八十一年四月十五
日向加治不銹鋼公司進貨品名Ｊ０１－２不銹鋼捲，退貨賺取部皆數量差二、四七二
．五二公斤，予查原告該批進貨退回，於同年四月十五日退品予加治不銹鋼股份有限
公司之發票相同品名，惟數量減少二、四七二．五二公斤，單價為五七元，而金額同
進貨時金額一、四六五、七一四元，且查原告係賈賣業，財產目錄及相關帳簿均無切
割裁材料設備及列報委外裁剪之加工費，無法證明原告切割所須賺取之數量差數量恰
為二、四七二．五二公斤，且又進貨退回提高單價五七元高於原進貨時單價五二元亦
產生價差二九、○七一．四元，原告顯有為非常規之安排。另同年十月九日亦同向該
公司進貨品名不銹鋼捲、數量四八、七六一．九公金額二、四三八、○九五元，原告
訴稱係規格有誤延至十月十八日始將商品退還，因會計人員不諳稅法未依規定開立進
貨退口或折讓證明單，反開立統一發票予加治不銹鋼股份有限公司，該公司亦依此列
帳致原告與該公司之當年度營業收入、營業成本及相關費用之記載不碉實，是原告未
能依規定保持足以正確計算營利事所得額之會計記錄及帳簿憑證，自無法查核證明原
告所訴為真實。(二)原補充說明(二)自行舉例說明可勾稽核對方式，例如存貨帳品名料號
Ｃ０２四月十三日購入＃三○四不銹鋼１．５ＭＭ×４×１０）數量六、一○二公斤
單價一二五、二八金額七六四、四八五元及品名料號Ｃ０４＃三○四不銹板１．５Ｍ
Ｍ×４×４，○○○ＭＭ）數量六、二六四公斤單價一二五、二八元金額七八四、七
八二元合計一、五四九、二六七元與該二筆商品之進口報單記載數量及營業稅稅基一
、五二九、○○二元相同，並稱八十一年六月二十四日銷貨品名＃三○四＃八○○不
銹鋼開立發票ＰＧ0000000號數量一二、三六六公斤單價一二五元，金額一、
五四五、七五元，係原告以鉛筆註記之前二筆進口商品之銷售，惟查銷售單價皆較進
貨單價為低，經查其相同品名料號之商品銷售單價差皆在十．八元以上，且查原告經
重分類編製之商品進、銷、存明細表，其本期銷售之各商品品級不銹鋼捲及不銹鋼板
之數量及金額皆與原告銷貨時統一發票所載(四)商品品名分類之各商品不銹鋼捲及不銹
鋼板之數量、金額不相符。至原告補充說明　亦與上述情形相同。(三)原告補充說明(五)
稱八十一年七月一銷貨開ＰＮ00000000號統一發票品名不銹鋼捲＃四三○數
量九、九一一．九公斤單價四一．五元金額四一一、三四三元及同年七月三十日銷貨
品名＃四三○不銹鋼數量二、七三三．六公斤單價四一、五元金額一一三、四四五元
係開立發票時將品名＃四二○誤寫為＃四三○致歸類為料號Ｅ０５品名四二五＼二Ｂ
不銹鋼乙節，經查原告另有與該兩筆戚貨相同品名＃四三○不銹鋼之銷貨，即七月一
日開立發票ＰＮ00000000號品名不銹鋼捲＃四三○數量二、四○九．六公斤
單價四一．五元金額一○○、○○○元及七月三十日銷貨開立ＰＮ00000000
號統一發票品名＃四三○不銹鋼數量二、○○七公斤單價同為四一．五公斤金額八三
、三○五元卻未變更歸類，且原告並未依統一發票使用辦法第二十四條規定，營業人
開立統一發票書寫錯誤者，應另行開立，並將誤寫之統一發票收執聯及扣抵聯註明作
廢字樣．．．，亦未能提出相關佐證資料以供查核，是原告實際銷貨商品之期末存貨
數量，因原告之歸類異動頻繁，究竟何者為正確數量，亦無法依帳證資料查核勾稽。
(四)原告補充說明六稱八十一年九月一日銷貨開ＱＡ0000000號統一發票，品名
不銹鋼板數量一○、一七一公斤單價六二元金額六三○、六○二元，重分類時列為（
０．５Ｍ×１０００ＭＭ）數量四、六七六以斤單價六二元金額二八九、九一二元歸
入存貨帳Ｂ０３類號四二○Ｊ２＼２Ｂ不銹鋼０．６Ｍ中（原告又重歸類為０．８Ｍ
×１，０００）數量五、四九五公斤金額三四○、六九○元卻歸入存貨帳料號Ａ０１
品名四二○Ｊ２不銹卷（３．５Ｍ×１０００）原告主張統一發票誤註，而重新歸類
後不影響存貨乙節。經查原告將該料號Ｂ０３四二○Ｊ２＼２Ｂ不銹鋼板○．八Ｍ前
，其料號Ｂ０４存貨帳原即有三月二十日之進貨一四、八○○公斤單價五四．四六元
金額八○五、九四三元，且在該筆銷貨統一發ＱＡ00000000號銷售後始出售
開立統一發票ＱＡ00000000號數量一四、七二五公斤單價五三元金額七八○
、四六七元尚非原告所稱Ｂ０４商品需待九明份商品進口才可供售，且原告稱進貨商
大才不銹鋼股份有限公司惟恐市場價格波動要求於進口之前九月一日即先開該發票該
商品於九月二十二日進口數量九七九四公斤隊皆類原列存貨帳料號Ｂ０３），惟查期
銷貨單價卻高達六二元超出同料號Ｂ０４之銷售單價五三元甚多，查進貨商大才不銹
鋼股份有限公司亦為不銹鋼專業路商，尚非不能預測市場價格波動，且相同於九月二
十二日進貨Ｂ０３數量四、三五六公王單價五八．○一元金額二五二、七一三元之銷
售單價只五十五元原告所訴顯係飾詞，且查該筆存貨數量尚有五、一一八公斤，其歸
類料號異動，其期末存貨計價因各料號商品加權平均單價不同，而有變動，非原告所
稱不影響存貨，所訴核無足採。至另一筆銷貨發票註記（０．６Ｍ×１０００）數量
五、四九五公斤歸類Ａ０１料號四二○Ｊ２不銹鋼卷３５Ｍ×１０００）原告稱發票
註記錯誤部分被告原答辯三之(三)已詳述其歸類錯誤致本期各商品進、銷、存無法勾稽
查核，是原核定依同業利潤標準核定其營業成本，佳無違誤。綜上之查核，可證原告
所重編之進、銷、存明細長不實，致無法顯示其銷售商品之真實成本，雖補正帳簿憑
證，惟補正後仍無法證明其所申報營業成本為真實，致本期營業成本仍無法勾稽查核
，依所得稅法第八十三條第一項，同法施行細第八十一條規定，原核定按同業利潤標
準核定其營業成本，並無違誤，原告所訴核無足採。請駁回原告之訴等語。
　　理　由
安「稽徵機關進行調查或復查時，納稅義務人應提示有關各種證明所得額之帳簿、文
據；其未提示者，稽徵機關得偣查得之資料或同業利潤標準，核賽其所得額。」為行
時所得稅法第八十三條第一項所明定。「本法第八十三條所稱之帳簿文據，其關係所
得額之一部或關係課稅年度中某一期間之所得額，而納稅義務人未能提示者，稽徵機
關得就該部分依查得之資料或業利潤標準核定其所得額。」復為同法施行細則第八十
一條所規定。所謂未提示，兼指帳簿文據全部未提示，或雖提示而有不完全、不健全
、或不相符者，均有其適用，本院著有六十一年判字一九八號判例可資參照。又「帳
簿文據，其行少所得額之一部而末能提示者，依所得稅法施行細則第八十一條之規定
辦理。但其核定所得額，以不超過當年度全部營業收入同業利潤標準核定之所得額為
限。」為行為時營利事業所得稅查核準則（以下簡稱查核準則）第六條第一項所明定
。本件原告八十一年度營利事業所得稅結算申報，關營營業成本部分，原申報新台幣
（以下同）三三、四七三、三五○元。被告初查，以原告存貨帳進銷存分類未依實際
銷貨發票之種類及名稱歸類，數量亦無法勾稽，營業成本無法查核，乃依鋼建材買賣
業（行業代號六一○四－二四）毛利率百分之二十核定營業毛利為六、八六四、六八
一元，而營業費用經查核認列為一、一四五、○六四元與申報數相同；營業淨利為五
、七一九、六一七元，較按同業利潤標準淨利率核定之營業淨利三、七七五、五七四
元為高，側依行為時查核準則第六條第一項規定按同業利潤標準核定營業淨利三、七
七五、五七四元，加計非營業收入一二○元，核定全年所得為三、七七五、六九四元
。原告以本件依同業利潤標準核定所得額不當云云，申經被告查決定，以原告本期存
貨以代號區分產品，而銷貨發票亦以代號銷售，且未就實際銷貨發票之售出產品入帳
，經依原告復查時提示之帳證進口報單查核結果，依產品進口品名規格歸類計有三十
種規格產品，數量計四三九、○八三公斤，而國內進料三筆，四月十五日不銹鋼二八
、一八六．八公斤，存貨帳列不銹鋼片４８０＃，九月十三日鐵板二八、九四三公斤
、帳列不銹鋼（捲）４３０＃及十月九日不銹鋼捲四八、七八一．九公斤，帳列不銹
鋼片捲４２０＃，鋼片、鋼捲與鐵板歸類混淆不明；另一月二十八日進口報單產品規
格１．５ＭＭ×４×８，數量二、九七三公斤，１．５ＭＭ×４×４０００ＭＭ，數
量三一三三公斤及１．５ＭＭ×４×１０，數量四、○六八公斤，帳列不銹鋼片４２
０＃，但同一日另一進口報單１．５×４×８，數量三五○公斤卻未列入，而列記於
不銹鋼片（一五○），且進口產品三十僅歸入為存貨帳十二種。另原告所開立統一發
票依品名種類為十種，其中存貨分類帳中品名不銹鋼片（捲）３２６＃、不銹鋼片、
不銹鋼環及不銹鋼（一五○）及（三○○），銷貨時開立統一發票卻查無此產回回名
；而在銷售發票上載明品名＃８００不銹鋼＃３４０不銹鋼板等產品，存貨帳卻無此
項產品代號；又查存貨帳上不銹鋼捲４２０＃，其所開立統一發票品名＃４３０不銹
鋼捲卻列入其中；另不銹鋼捲＃４２０六張卻列入不銹鋼片＃４８０產品中，本期買
賣之產品進、銷、存歸類紊亂，進銷存無法勾稽，頁查依同業利潤標準核定其營業成
本並無不合，乃未准變更。原告不服，循序提起行政訴訟，其主張茲摘事實欄起訴意
旨所載，查原告以其帳證齊全，並依限辦理結算申報，本期進貨商品計有三十多種規
格，於登載存貨皆類帳時，基於管理需要，僅區分為十二類，已將商回依品名及規格
重行后分，並編進貨、銷貨、存貨明細表，其營業成本應可查核等語，註經註願決定
機關審議決定，以原告雖主張重新歸類區分為四十八種料號，惟經查核其原始銷貨時
開立之統一發票憑證，銷貨品名圖記載十一種，另重編進、銷、存明細表中，品名料
號Ｉ０１鐵板及ＪＯ１－２不銹鋼捲，產品未依品名規格歸類，且與上期轉列之期初
及本期進貨數量不符，其重新歸類之產品品名，仍無法與其銷貨發票所載品名逐一勾
稽查核。又原告重編進、銷、存明細表本期銷貨數量六○二、二一二公斤及期末存貨
金額二、二二八、八八九元與原申報時進、銷、存明細表銷貨數量六○二、一九二公
斤及期末存貨二、二四二、一二八元數量金額皆不相符，且核對其他商品進、銷、在
明細表有明顯不符：1.原存貨帳中不銹鋼片＃４８０，帳列期初盤存數量九、六五○
公斤，金額五二九、二七六元，本期購進十一筆數量一八九、一一三、八公斤，金額
一○、三五七、一五五元，減鉾貨部分，期末堂○存為五、七六○．七○公斤，並額
三一五、五一八元，與申報時所附之進、銷存明細表除期初存貨相同外，其餘均不相
同，而訴願時重編之進銷存明細表中，卻僅列期初存貨，無本期進貨及期末存貨。2.
不銹鋼片＃３４０原帳列期初存貨三七九．四公斤，金額三五、六六四元，而重編進
銷明細表中改品名為不銹鋼捲，該筆期初存貨於一月二十八日全部銷售，惟查統一發
票八月十七日尚有開立該品名銷售二、八八二公斤，金額二四八、一九六元及六、○
○二公斤，金額五○四、一六八元。3.不銹鋼片＃３１６期初存貨數量二九八公斤，
金額二八、三一○元及不銹鋼片＃１５０，本期進貨二筆，數量一、五一一公斤，金
額二三九、○一○元，暨不銹鋼片＃３００，本期進貨一筆，數量二、○一五公斤，
金額六九五、六○五元，惟遍查統一發票並無開立此名品之發票憑證，卻皆列為本期
銷貨。4.上期期末存貨不銹鋼片＃４３０，數量二○．五公斤，金額六一五元，惟重
編進銷存明細表中卻變更品名為不銹鋼板＃４２０，而本期品名鎮銹鋼卷＃４３０，
料號Ｄ０１至Ｄ０５計有五種，申報銷貨數量六六、五○八．三公斤，金額二、八一
四、○八四元，惟依統一發票品名＃４３０計有一二一、八一一．七公斤，金額五、
五○二、二八七元，數量與金額皆不相符。重之進、銷、存明細表不實，四上下期品
名與重新歸類產品品名料號亦不符，致營業成本無法勾稽。又原告提出差異說服相同
帳證資料，訴經再訴願決定機關審議決定以：原告八十一年一月四日原銷售不銹鋼材
質＃四二○開立院一發票ＮＡ00000000號，數量九、六五○公斤，金額四八
二、五○○元，經該進貨商大才不銹鋼股係有限公司函復時，所提示進貨明細表與本
筆交易相同材質＃四二○另月份之三日、四日及六日三筆交易進貨，其進貨品名不銹
鋼卷規格皆為１．ＯＭ　×　１０００ＭＭＸＣ，應列入重新補正後存貨帳品名Ｊ０
２不銹鋼＃四二○明細中，惟原告竄改該統一發票存根聯品名為不銹鋼捲＃４８０，
致使存貨帳品名Ｊ０２項目之進貨、銷貨及存貨數量、金額與實際交易進出數量、金
額不符。其八十一年三月四日銷貨開立統一發票ＮＮ00000000號，品名不銹
鋼卷＃四二○，金額八一四、八二五元，原告重新分類為規格０．６Ｍ×１０００Ｍ
Ｍ數量四、九七七公斤，金額三○三、二四九元，規格２．５Ｍ×１０００數量四、
八七一公斤，金額二五三、二九二元及規格３．０Ｍ×１０００ＭＭ數量四、九六七
公斤，金額二五八、二八四元，經進貨商大才不銹鋼股份有限公司函復所提示進貨規
格為０．８Ｍ×１０００ＭＭ×Ｃ數量一四、八一五公斤，金額八一四、八二五元，
原重新歸類之產品品名與實際交易規格不符。八十一年九月一日銷售＃四二○不銹鋼
板０．６Ｍ數量四、六七六公斤，金額二八九、九一二元，惟查當日並無該項產品存
貨，而統一發票上卻註記規格０．５ＭＭ×１０００ＭＭ之不合理現象。其八十一年
七月二十日銷貨不銹鋼開立統一發票ＰＮ00000000號數量一九四．九公斤金
額一七、七三，重新分類後列入存貨帳Ｊ０１不銹鋼捲中，其原褣貨商昌隆五金工廠
函復所提供筆交易貨品材質為「白鐵」規格＃四三○厚度０．３Ｍ。又存貨帳Ｊ０１
品名不銹鋼捲中另一肇銷貨一月二十八日開立統一發票ＮＡ00000000號品名
註記不銹鋼捲＃三○四量九一四．三公斤，金額八四、一一六元，其重新歸類之品名
規格混亂。綜上，足證原告重編之進、銷、存明細表不實，而重新歸類之產品品名料
號與實際開立統一發票銷售之品名規格亦不相符，又未能提供相關佐證資料及確實證
明文據供核，原查依同業利潤標準核定其營業成本，尚無違誤。此有訴願、再訴願決
定書正本附一再訴願卷可按。而原告提起臺註之意旨及補充理無經被告一一後以并服
，并對成告仍予以爭抗之點指出(一)原告八十一年四月十五日向加治不銹鋼股份有限公
司進貨品名Ｊ０１－２不銹鋼捲，數量二八、一八六．八公斤單價五二元金額一、四
六五、七一四元，因該公司往來廠商急需，而退還此批貨。惟於同年四月十五日退品
該以司之發票，品名相同，金額品同進貨時之一、四六五、七一四元，惟量減少二、
四七二、五二公斤，單價為五七元，查原告係買賣業，財產目錄及相關帳簿均無切割
裁剪材料設備及列報委蚾裁剪之加工費，無法證明原告切割所須賺取之數量差數量恰
為二、四七二．五二公斤，且又進貨退回提高單價五七元高於成進貨時單價五二元燎
產生價差二九、○七一．四元，原告顯有為非常規之安排。另同年十月的日亦同向該
公司進貨品名不銹鋼捲、數量四八、七六一．九公斤金額二、四三八、○九五元，原
告註稱係規格有誤延至十月十八日始將商品退還，因會計人員不諳稅法未依規定開立
進貨退品或折讓證明單，反開立統一發票予加治不銹鋼股份有限公司，該公司亦依此
列帳致原告與該公司之當年度營業收入、營業成本及相關費用之記載不確實。(二)原告
存貨帳品名料號Ｃ０２四月十三日購入＃三○四不銹鋼（１．５ＭＭ×４×１０）數
量六、一○二公斤單價一二五、二八金額七六四、四八五元及品名料號Ｃ０４＃三○
四不銹板（１．５ＭＭ×４×４，０００ＭＭ ）數量六、二六四公斤單價一二五、
二八元金額七八四、七八二元合計一、五四九、二六七元與該二筆商品之進口報單記
載數量及營業稅稅基一、五二九、○○二元相同，並稱八十一年六月二十四日銷貨品
名＃三○四＃八○○不銹鋼開立發票ＰＧ00000000號數量一二、三六六公斤
單價一二○元，金額一、五四五、七五○元，係原告以鉛筆註記之前二筆進口商詹之
銷售惟查銷售單價皆較進貨單價為低，經查其相同品名料號之商品銷售單價價差份在
十．八元以上，且查原告經重分類編製之商品進、銷、存明細表，期本期銷售之各商
品品級不銹鋼捲及不銹鋼板之數量及金額份與原告銷貨時統一發票所載商品品名分類
之各商品不銹鋼捲及不銹鋼板之數量、金額不相符。(三)原告八十一年七月一日銷貨開
立ＰＮ00000000號統一發票品名不銹鋼錈＃四三○數量九、九一一．九公斤
單價四一．五元金額四一一、三四三元及同年七月三十日銷貨品名＃四三○不銹鋼數
量二、七三三．六公斤單價四一．五元金額一一三、四四五元係開立發票時將品西＃
四二○誤寫為＃四三○致歸類為料號Ｅ０５品名四二○＼二Ｂ不銹鋼乙舠，經查原告
應有與該兩筆銷貨相同品名＃四三○不銹鋼之銷貨，即七月一日開立發票ＰＮ000
00000號品名不銹鋼捲＃四三○數量二、四○九．六公斤單價四一．五元金額一
○○、○○○元及七月三十日銷貨開立ＰＮ00000000號統一發票品名＃四三
○不銹鋼數量二、○○七公斤單價同為四一．五公斤並額八三、三○五元卻未變更歸
類，且原告並未依統一發票使用辦法第二十四條規定，營業人開立統一發票書寫緛誤
者，應另行開立，並將誤寫之統一發票收執聯及扣抵聯註明作廢字樣．．．，亦未能
提出相關佐證資料以供查核。(四)原告八十一年九月一日銷貨開立ＱＡ000000
00號統一發票，品名不銹鋼板數量一○、一七一公斤，單價六二元，金額六三○、
六○二元，重分類時列不（０．５ＭＭ×１０００ＭＭ）數量四、六七六公斤單價六
二元金額二八九、九一二元歸入存貨帳Ｂ０３類號四二○Ｊ２＼２Ｂ不銹鋼０．６Ｍ
中嗣又重歸類為（０．８Ｍ×１０００改歸入存貨帳Ｂ０４類號及另一筆品名０．６
Ｍ×１０００ＭＭ數量五、四九五公斤金額三四○、六九○元卻歸入存貨帳料號Ａ０
１品名四二○Ｊ２不銹卷（３．５Ｍ×１０００）原告雖釿張統一發票誤註，而垂新
歸類後不影響存貨。云云。亦經被告陳服原告將該料號Ｂ０３四二○Ｊ２＼二Ｂ不銹
鋼板改類ＢＯ４存貨帳原即有三月二十日之進貨一四、八○○公斤單價五四．四六元
金額八○五、九四三元，且在該筆銷貨統一發票ＱＡ00000000號銷售後始出
售（開立統一發票ＱＡ　00000000號數量一四、七二五公斤單價五三元金額
七八○、四六七元）尚非原告所稱Ｂ０４嚴品需待九月份商品進口才可供售，且原告
稱進貨商大才不銹鋼股份有限公司惟恐市場價格波動要求於口之前九月一日即先開立
該發票（該商品於九月二十二日進口數量九七九四公斤重分類原列在貨帳料號Ｂ０３
中），惟查其銷貨單價卻高達六二元超出同料號之銷售單價五三元甚多，查進貨商大
才不銹鋼股份有限公司亦為不銹鋼專業廠商，尚非不能預測市場價格波動，且相同於
九月二十二日進貨Ｂ０３數量四、三五六斤單價五八．五一元金額二五二、七一三元
之銷售單價只五十五元原告所訴顯係飾詞，且查該筆存貨數量尚有五、一一八公斤，
其歸類料號異動，其期末存貨計價因各料號商品加權平均單價不同，而有變動，非原
告所稱不影響存貨等語，有原告開立之統一發票，製作之存貨分類帳，加治不銹鋼捲
＃四二○」、「不銹鋼捲＃三○四」、「不銹鋼捲＃四三○」歸類表附原處分卷可稽
，足見原告重新分類編製之商品進銷存收細表，未依負際進貨之商品規格、材質及銷
貨開立統一發票憑證之商品品名、材質分別確實歸類，致本期帳裁及商品進、銷、存
數量又金額混淆不清，無法勾稽，又嘉告係營利事業，其會計事務，商業會計法還有
規定，而其帳裁紊亂所提示之帳簿文據，歷經複查，訴願、再訴願程序始終不服理直
，有為前述顯有不完全及不健全情形，以由原告謂可以協調之情形尤堪徵信，是原告
所訴，皆無可採認，定而，被告按同業判潤標準核定原告營業淨利三、七七五、五七
四元，加計班營業收入一二○元，核定全年所乃為三、七七五、六九四元，揆諧首揭
法條規定，詢雖無，一再訴願決定遞予維持品均無不合，原告起訴意旨，難謂有理由
，應予駁回。
據上論結，本件原告之訴為無理由，爰依行政訴訟法第二十六條後段，判決如主文。
中    華    民    國     八十七      年      五      月     二十八      日
                    行 政 法 院 第 四 庭
                                審 判 長 評  事      曾  隆  興
                                         評  事      沈　水　元
                                         評  事      吳      仁
                                         評  事      吳  錦  龍
                                         評  事      林  家  惠
右  正  本  證  明  與  原  本  無  異
                                         法院書記官  陳  盛  信
中    華    民    國     八十七      年      六　    月       一        日
